【裁判字號】    98,抗,193
【裁判日期】    980318
【裁判案由】    聲請減刑
【裁判全文】
臺灣高等法院臺中分院刑事裁定           98年度抗字第193號
抗 告 人
即聲請人  甲○○
上列受刑人因聲請減刑案件，不服臺灣臺中地方法院中華民國98
年1月15日第一審裁定（98年度聲減字第5號），提起抗告，本院
裁定如下：
    主    文
原裁定撤銷。
甲○○犯加重竊盜罪，減為有期徒刑肆月，如易科罰金，以銀元
參佰元即新臺幣玖佰元折算壹日。
    理    由
一、抗告意旨略以：抗告人甲○○之刑期起算日自94年 3月24日
    起至102年9月23日止，應執行有期徒刑8年6月，行刑累進處
    遇亦是以8年6月為基準，編級記分，故所犯之罪刑期既已合
    併計算，則全部有期徒刑8年6月之刑期執行完畢前，自不得
    認定部分之刑期業已執行完畢。抗告人於93年 7月28日所犯
    之加重竊盜罪，因合於中華民國九十六年罪犯減刑條例之規
    定，應為減刑之裁定，原審法院遽認該罪已執行完畢，駁回
    抗告人減刑之聲請，尚有未妥，爰請求撤銷原裁定，准予減
    刑等語。
二、按二以上徒刑併執行者，刑法第77條所定最低應執行之期間
    ，合併計算之，為刑法第79條之1第1項所明定。又行刑累進
    處遇條例施行細則第15條第 1項規定：「對有二以上刑期之
    受刑人，應本分別執行合併計算之原則，由指揮執行之檢察
    官於執行指揮書上註明合併計算之刑期，以定其責任分數」
    ，依該規定，有二以上刑期之受刑人，其刑期既合併計算，
    以定其責任分數，則依行刑累進處遇條例第28條之1第1項，
    就該責任分數計算所得縮短應執行之刑期，自亦合併計算。
    另「經縮短應執行之刑期者，其累進處遇及假釋，應依其縮
    短後之刑期計算」「受刑人經縮短刑期執行期滿釋放時，由
    典獄長將受刑人實際服刑執行完畢日期，函知指揮執行之檢
    察官」，同條第3、4項分別定有明文。足見有二以上刑期之
    受刑人，雖應分別執行，但由上開合併計算刑期、合併計算
    所得縮短應執行之刑期、累進處遇及假釋，依縮短後之刑期
    計算，縮短刑期執行期滿為實際服刑執行完畢日期觀之，實
    無從區分各項刑期執行完畢之日期。而應待全部刑期執行完
    畢，始能認為各項刑期已執行完畢（最高法院97年度台抗字
    第752號、97年度台非字第374號判決參照）。
三、抗告人即受刑人甲○○於93年 7月28日犯加重竊盜罪，經臺
    灣臺中地方法院於93年 8月31日以93年度易字第1851號判決
    有期徒刑8月，同年9月27日確定，並於94年 3月24日送監執
    行，指揮書所載執行完畢日期為94年11月23日。抗告人另自
    94年2月10日起至94年3月23日止犯販賣第一級毒品罪，復於
    94年 3月23日犯施用第一級毒品、第二級毒品等罪，經臺灣
    臺中地方法院於94年 9月26日以94年度訴字第2366號判決及
    94年6月6日以94年度訴字第1701號判決，分別判處有期徒刑
    7年6月及8月、4月確定；此三罪嗣經臺灣臺中地方法院裁定
    應執行有期徒刑8年3月確定，經檢察官指揮接續執行，刑期
    自94年11月24日起算，至103年2月23日方屆滿；嗣上開施用
    第一級毒品、第二級毒品等罪經裁定減刑為有期徒刑4月、2
    月，並與不得減刑之販賣第一級毒品罪所處之刑，定應執行
    刑為有期徒刑7年10月，期刑改至102年 9月23日屆滿等情，
    有臺灣臺中地方法院93年度易字第1851號、94年度訴字第23
    66號、94年度訴字第1701號、96年度聲減字第4830號等裁判
    查詢資料及臺灣高等法院被告前案紀錄表在卷可憑，則抗告
    人犯加重竊盜罪所處之刑，與上開販賣第一級毒品、施用第
    一級毒品及第二級毒品等罪之應執行刑，固分別執行，惟依
    刑法第79條之1第1項、行刑累進處遇條例施行細則第15條第
    1項、行刑累進處遇條例第28條之 1第1項、第3項、第4項等
    規定，應合併計算刑期，合併計算所得縮短應執行之刑期、
    累進處遇及假釋，依縮短後之刑期計算，縮短刑期執行期滿
    為實際服刑執行完畢日期觀之，實無從區分各項刑期執行完
    畢之日期，自應待全部刑期執行完畢，始能認為各項刑期已
    執行完畢，不能以上開加重竊盜罪之執行指揮書所載執行完
    畢日期為94年11月23日，既謂該部分業已執行完畢。
四、抗告人上開加重竊盜之犯罪時間既在96年 4月24日之前，且
    如前所述，該部分之刑期尚難認已執行完畢，則本件減刑之
    聲請，自符合中華民國96年罪犯減刑條例第2條第1項第 3款
    、第8條第1項之規定，應予准許。原裁定疏查，遽認該加重
    竊盜罪所處之刑已執行完畢，因而駁回抗告人減刑之聲請，
    尚有違誤。抗告意旨指摘原裁定不當，為有理由，應由本院
    將原裁定撤銷，並為減刑之裁定，併諭知易科罰金之折算標
    準。
五、據上論斷，應依刑事訴訟法第 413條，中華民國九十六年罪
    犯減刑條例第2條第1項第3款、第8條第1項、第9條，刑法第
    2條第1項前段，修正前刑法第41條第 1項前段，修正刪除前
    罰金罰鍰提高標準條例第2條，裁定如主文。
中    華    民    國    98    年    3     月    18    日
            刑事第六庭    審判長法  官  李  文  雄
                                法  官  林  靜  芬
                                法  官  張  恩  賜
以上正本證明與原本無異。
不得再抗告。
                              書記官  陳  如  慧
中    華    民    國    98    年    3     月    18    日


司法院資訊處製作；財團法人民間司法改革基金會備份。
